臺灣新北地方法院刑事判決
111年度侵訴字第57號
公  訴  人  臺灣新北地方檢察署檢察官
被      告  賴伯軒



上列被告因妨害性自主案件，經檢察官提起公訴（111年度偵字
第10087號），被告於準備程序進行中先就被訴事實為有罪之陳
述，經告知簡式審判程序之旨，並聽取當事人之意見後，本院合
議庭裁定由受命法官獨任進行簡式審判程序，判決如下：
    主  文
賴伯軒對於十四歲以上未滿十六歲之女子為性交，共伍罪，各處
有期徒刑參月，應執行有期徒刑玖月。緩刑伍年，緩刑期間付保
護管束，並應依附件所示之時間，履行如附件所示之事項，及於
判決確定壹年內，完成肆小時之法治教育課程。
    事  實
一、賴伯軒與代號BF000-A110133號女子(民國95年10月生，於犯
    罪時為14歲以上未滿16歲之少女，真實姓名年籍詳卷，下稱
    Ａ女）前為男女朋友關係，賴伯軒明知Ａ女為14歲以上未滿16
    歲之少女，竟基於對14歲以上未滿16歲之女子為性交之犯意
    ，於110年7月底至同年10月初之交往期間，在其位於新北市
    鶯歌區之住處內(地址詳卷)，以其陰莖插入Ａ女陰道之方式
    ，與Ａ女發生性交行為共5次。
二、案經新北市政府警察局三峽分局報告臺灣新北地方檢察署檢
    察官偵查起訴。
    理  由
一、上揭犯罪事實，業據被告於警詢、偵訊、本院準備程序及審
    理時均坦承不諱（見偵字卷第5至7頁、第42至43頁，訴字卷
    第47、54頁），並有證人即被害人Ａ女於警詢及偵訊時之證
    述在卷可佐（見偵字卷第14至17頁、第36至37頁），復有被
    告臉書（暱稱：An Xu Xia）首頁資訊、照片及LINE資訊（
    暱稱：夏軒）翻拍照片共4張、被告住處Google街景翻拍照
    片2張、A女手繪案發地點擺設圖1張、内政部警政署刑事警
    察局111年2月15日刑生字第1110005455號鑑定書、性侵害案
    件代號與真實姓名對照表、國軍桃園總醫院新竹分院附設民
    眾診療服務處受理疑似性侵害事件驗傷診斷書等件附卷為憑
    （見偵字卷第23至26頁、第30頁至第31頁反面，偵字不公開
    卷第2頁、第9至10頁），堪認被告前開任意性自白應與事實
    相符，堪以採信。本案事證明確，被告前開犯行洵堪認定，
    應依法論科。
二、論罪科刑：
  ㈠按刑法第227條第3項之對於14歲以上未滿16歲之女子為性交
    罪，以被害人須為14歲以上未滿16歲之女子，立法意旨係以
    該女子對於性交行為之智識及決斷能力仍未臻成熟，縱得該
    女子之同意，亦不得對之為性交行為，以保護少女身智之正
    常發育。是核被告所為，均係犯刑法第227條第3項之對於14
    歲以上未滿16歲之女子為性交罪。
  ㈡被告所犯上開5罪間，犯意各別，行為互殊，應分論併罰。公
    訴意旨認被告本案行為應論以接續犯，容有誤會，附此敘明
    。
  ㈢被告所犯對於14歲以上未滿16歲之女子為性交罪，雖係對於
    未滿18歲之少年故意犯罪，然因刑法第227條第3項之規定，
    已將「對於14歲以上未滿16歲之男女」列為犯罪構成要件，
    此係以被害人年齡所設特別規定，依兒童及少年福利與權益
    保障法第112條第1項但書規定，自無庸再依同法前段規定加
    重其刑，一併敘明。
  ㈣爰審酌被告與被害人Ａ女為男女朋友關係，其明知被害人年齡
    尚幼，於性智識及自主能力均未臻成熟，竟未能克制自身情
    慾，仍與被害人為性交行為，影響被害人身心發展，所為實
    屬不該；並考量被告坦承犯行之犯後態度、素行、有輕度身
    心障礙（見偵字卷第10頁）、其與被害人及其母親達成和解
    ，被害人及其母親表示願意原諒被告等情（見訴字卷第42-3
    至42-4頁調解筆錄、第58頁）；其於審理時自陳準備復學三
    重商工日間部、準備要從事物流業、沒有收入、沒有結婚（
    見訴字卷第58頁）等一切情狀，量處如主文所示之刑及定其
    應執行之刑。
  ㈤被告前未曾因故意犯罪受有期徒刑以上刑之宣告，有臺灣高
    等法院被告前案紀錄表附卷可參（見訴字卷第17頁），其因
    一時失慮致罹刑典，犯罪後已坦承犯行並表達悔悟之意，且
    被害人之母親同意本院給予被告緩刑（見訴字卷第42-3頁、
    第58頁），併考量被告為本案犯行時剛滿18歲，血氣方剛，
    本院認被告經此偵審程序及罪刑宣告之教訓後，當知所警惕
    ，應無再犯之虞，因認其所宣告之刑，以暫不執行為適當，
    爰依刑法第74條第1項第1款規定，併予宣告緩刑5年。另斟
    酌被告為本案妨害性自主犯行，其尊重他人性自主權之法治
    觀念較為薄弱，並為求其確實履行其於前揭調解筆錄中允諾
    之賠償，兼顧被害人之權益，使緩刑之宣告能收具體之成效
    ，併依同法第74條第2項第3款、第8款規定，命被告應依附
    件所示內容分期支付損害賠償，並應於本判決確定1年內接
    受4小時之法治教育課程，又被告所犯之罪係刑法第91條之1
    所列之罪，是依刑法第93條第1項第1款、第2款之規定，併
    諭知於緩刑期間付保護管束，俾由執行機關能予適當督促，
    並由觀護人給予適當之協助及指導，期能使被告於保護管束
    期間，確切明瞭其本案行為之不當，並培養正確法治觀念。
    倘被告違反上開緩刑所定負擔而情節重大時，檢察官得依同
    法第75條之1第1項第4款規定聲請撤銷緩刑宣告，併此敘明
    。
據上論斷，應依刑事訴訟法第273條之1第1項、第299條第1項前
段，判決如主文。
本案經檢察官楊婉鈺偵查起訴，由檢察官朱曉群到庭執行公訴。
中　　華　　民　　國　　111 　年　　7 　　月　　22　　日
                  刑事第二十庭  法　官  陳宏璋
上列正本證明與原本無異。
如不服本判決，應於判決送達後20日內敘明上訴理由，向本院提
出上訴狀 (應附繕本) ，上訴於臺灣高等法院。其未敘述上訴理
由者，應於上訴期間屆滿後20日內向本院補提理由書「切勿逕送
上級法院」。
                                書記官　許維倫
中　　華　　民　　國　　111 　年　　7 　　月　　27　　日
附錄本案論罪科刑法條：
中華民國刑法第227條
（未成年人）
對於未滿十四歲之男女為性交者，處3年以上10年以下有期徒刑
。
對於未滿十四歲之男女為猥褻之行為者，處6月以上5年以下有期
徒刑。
對於十四歲以上未滿十六歲之男女為性交者，處7年以下有期徒
刑。
對於十四歲以上未滿十六歲之男女為猥褻之行為者，處3年以下
有期徒刑。
第1項、第3項之未遂犯罰之。
附件：
被告應給付原告（即Ａ女）新臺幣（下同）伍萬元，自民國111年7月起，於每月5日以前分期給付貳萬伍仟元，至全部清償為止，如有一期不履行視為全部到期。上開款項應匯入原告指定之金融機構帳戶（詳見本院調解筆錄）。